臺灣臺中地方法院刑事判決
111年度簡上字第31號
上  訴  人  
即  被  告  何天生

                 
上列上訴人即被告因傷害案件，不服本院110年度中簡字2270號
中華民國110年12月9日第一審簡易判決（原聲請簡易判決處刑案
號：110年度偵字第4595號），提起上訴，本院管轄之第二審合
議庭判決如下：
    主    文
上訴駁回。
    犯罪事實及理由
一、本案經本院審理結果，認第一審刑事簡易判決之認事、用法
    及量刑均無不當，應予維持，除引用第一審刑事簡易判決書
    （含檢察官聲請簡易判決處刑書所記載之犯罪事實、證據及
    理由）（如附件），並就證據部分補充上訴人即被告何天生
    （下稱被告）於本院準備程序及審理時之自白（見本院第二
    審卷第99、127、129頁）。
二、本判決下述所引用被告以外之人於審判外之供述證據，均經
    本院於審判時當庭直接提示而為合法調查，檢察官、被告均
    同意作為證據（見本院第二審卷第124頁），而本院審酌上
    開供述證據資料製作時之情況，並無不當取供或證明力明顯
    過低之瑕疵，認以之作為證據應屬適當，依刑事訴訟法第15
    9條之5規定，認均具有證據能力。又本案所引用之非供述證
    據，並無證據證明係實施刑事訴訟程序之公務員違背法定程
    序所取得，且檢察官、被告均未表示無證據能力，自應認均
    具有證據能力，先予敘明。
三、被告上訴意旨略以：伊與其母何林秀枝在其所有土地上搬運
    花盆時，告訴人拿手機對伊及其母強行拍攝錄影，伊有喝止
    告訴人錄影，告訴人仍未停止，為防衛隱私權遭侵害，一時
    激動方出手，縱被告防衛手段有逾越必要性，亦請減輕或免
    除其刑，爰請求撤銷原判決，從輕量刑，併予宣告緩刑等語
    。惟查，本件被告於案發之時，與其母何林秀枝將4盆花盆
    擺放在告訴人位於臺中市○○區○○路000○0號門前土地上，告
    訴人以手機錄影存證時，被告即先行持地上磚塊毆打告訴人
    ，業經告訴人於警詢、偵訊及本院準備程序指訴綦詳（見偵
    4595卷第23-27、97-99頁；本院二審卷第98頁），且與證人
    即被告之母何林秀枝所證：伊要搬盆栽放在告訴人位於臺中
    市○○區○○路000○0號門前，因為太重，叫伊兒子何天生幫忙
    ，伊放盆栽不讓告訴人車輛出入，後來何天生與告訴人互毆
    等情（見偵4595卷第37-41頁）大致相符，而被告則於偵訊
    供承：伊與告訴人打架係因為土地問題，是伊先出手，告訴
    人當時在用手機攝影，伊在搬盆栽放在該處，伊先拿土地上
    的磚塊打告訴人等語（見偵4595卷第97-99頁），於本院審
    理時亦供陳：伊確實有拿磚塊毆打告訴人，當時伊和告訴人
    是互毆，伊先拿磚頭毆打告訴人之後，才和告訴人發生互毆
    的情形等語（見本院二審卷第125頁）。足徵本案係被告與
    其母搬盆栽放在告訴人門前，不讓告訴人車輛出入，告訴人
    前來攝影蒐證盆栽阻擋車輛出入情形，並非刻意對被告及其
    母錄影，告訴人並無侵害被告及其母肖像或隱私等權利，且
    被告於告訴人錄影時，即先行出手毆打被告，始進而發生互
    毆情形。而查刑法第23條所規定之正當防衛，係以對於現在
    不法之侵害，而出於防衛自己或他人權利之行為為要件，被
    告於告訴人僅係攝影蒐集其搬放盆栽阻擋告訴人出入情狀，
    並未侵害其與母親之肖像或隱私權，亦未出手毆打，在無不
    法侵害之情形時，即先行毆打告訴人，自非屬正當防衛行為
    ，縱後來雙方發生扭打，因被告自始即出於傷害之犯意並先
    行動手，自無主張防衛權之餘地。是被告所為尚難認屬正當
    防衛，所辯要無可採。
四、次查：
（一）按刑罰之量定，屬法院自由裁量之職權行使，應審酌刑法
      第57條所列各款事由及一切情狀，為酌量輕重之標準，並
      非漫無限制；量刑輕重係屬事實審法院得依職權自由裁量
      之事項，苟已斟酌刑法第57條各款所列情狀而未逾越法定
      刑度，不得遽指為違法；且在同一犯罪事實與情節，如別
      無其他加重或減輕之原因，下級審量定之刑，亦無過重或
      失輕之不當情形，則上級審法院對下級審法院之職權行使
      ，原則上應予尊重（最高法院72年度台上字第6696號、75
      年度台上字第7033號及85年度台上字第2446號判決意旨參
      照）。
（二）本案原審審理結果以被告罪證明確，適用刑法第277條第1
      項、第41條第1項前段，刑法施行法第1條之1第1項，並審
      酌被告僅因土地界址之糾紛，竟動輒持地上之磚塊攻擊告
      訴人之頭部，助長社會暴戾之氣，所為甚非可取，並考量
      告訴人所受之傷勢，且尚未獲告訴人之原諒，致告訴人並
      無和解之意願，及被告之犯罪動機、手段、所生危害及其
      智識程度、家庭經濟狀況等一切情狀，量處有期徒刑3月
      ，並諭知易科罰金之折算標準。經核，本案被告所犯之刑
      法第277條第1項之傷害罪，其法定刑既為「5年以下有期
      徒刑、拘役或50萬元以下罰金。」，原審判決已依刑法第
      57條規定，詳為審酌量刑事由，並未逾越法定刑度，復未
      濫用自由裁量之權限，所為量刑核無不當、違法或失重情
      形，是依上開最高法院判決意旨，本院自應予尊重。
  (三)至被告雖承認持磚塊毆打告訴人，惟猶辯稱係出於正當防
      衛，未全部坦承犯罪，且迄未與告訴人和解賠償損害，或
      取得告訴人之原諒，尚難認有得暫不執行為適當而予以宣
      告緩刑之情形。
五、綜上所述，原審認事用法均無不當，量刑亦稱妥適，被告上
    訴意旨所述均無足採，應認上訴為無理由，予以駁回。
據上論斷，應依刑事訴訟法第455條之1第1項、第3項、第364 條
、第368條、第373條，判決如主文。
本案經檢察官郭明嵐聲請簡易判決處刑，檢察官賴謝銓到庭執行
職務。
中　　華　　民　　國　　111 　年　　6　　月　　22 　　日
                  刑事第五庭    審判長法  官  唐中興
                                      法  官  黃世誠
                                      法  官  黃龍忠
以上正本證明與原本無異。
本件不得上訴。　　
                                      書記官  陳亭卉
中　　華　　民　　國　　111 　年　　6　　月　　22 　　日

附件：
臺灣臺中地方法院刑事簡易判決
110年度中簡字第2270號
聲　請　人　臺灣臺中地方檢察署檢察官
被　　　告　何天生　男(民國00年0月00日生)
　　　　　　　　　　身分證統一編號：Z000000000號
　　　　　　　　　　住○○市○○區○○路000號
上列被告因傷害案件，經檢察官聲請以簡易判決處刑（110年度
偵字第4595號），本院判決如下：
    主  文
何天生犯傷害罪，處有期徒刑叁月，如易科罰金，以新臺幣壹仟
元折算壹日。
    犯罪事實及理由
一、本案犯罪事實及證據，其犯罪事實除「隨手持地上之2塊磚
    塊毆打謝榮亮頭部及身體，雙方進而發生肢體衝突」，應補
    充、更正為「立即彎下身以其左右手各撿起地上之磚塊1塊
　　，朝謝榮亮的頭部攻擊，謝榮亮見狀即以雙手加以抵擋，雙
    方進而發生肢體衝突，謝榮亮因不敵何天生的攻擊，而跌倒
    在地」；其證據除「告訴人謝榮亮於本院訊問時之指訴、亞
    洲大學附屬醫院函送之告訴人之病歷資料、傷勢光碟及自該
    光碟列印之告訴人傷勢人體分布圖、傷勢照片等資料附本院
    卷可憑」，餘均引用檢察官聲請簡易判決處刑書之記載(如
    附件)。
二、爰審酌被告何天生僅因土地界址之糾紛，竟動輒持地上之磚
    塊攻擊告訴人之頭部，助長社會暴戾之氣，所為甚非可取，
    並考量告訴人所受之傷勢，且尚未獲告訴人之原諒，致告訴
    人並無和解之意願，及被告之犯罪動機、手段、所生危害及
    其智識程度、家庭經濟狀況等一切情狀，量處如主文所示之
    刑，並諭知易科罰金之折算標準，以資懲儆。
三、依刑事訴訟法第449條第1項前段、第454條第2項，刑法第27
    7條第1項、第41條第1項前段，刑法施行法第1條之1第1項，
    逕以簡易判決處刑如主文。
本案經檢察官郭明嵐聲請簡易判決處刑。
中　　華　　民　　國　　110 　年　　12　　月　　9 　　日
                  臺中簡易庭    法  官  丁智慧
上正本證明與原本無異。
如不服本判決，得於收受判決書送達翌日起20日內，以書狀敘述
理由(須附繕本)，向本院提出上訴狀，上訴於本院第二審合議庭
。
告訴人或被害人如不服判決，應備理由具狀向檢察官請求上訴，
上訴期間之計算，以檢察官收受判決正本之日起算。
　　　　　　　　　　　　　　　　書記官  資念婷
中　　華　　民　　國　　110 　年　　12　　月　　10　　日
附錄本案論罪科刑法條全文:
刑法第277條第1項
傷害人之身體或健康者，處5年以下有期徒刑、拘役或50萬元以
下罰金。
附件：
臺灣臺中地方檢察署檢察官聲請簡易判決處刑書
                                     110年度偵字第4595號
　　被      告  何天生　男　68歲（民國00年0月00日生）
　　　　　　　　　　　　住○○市○○區○○路000號
　　　　　　　　　　　　國民身分證統一編號：Z000000000號
上列被告因傷害案件，已經偵查終結，認為宜聲請以簡易判決處
刑，茲將犯罪事實及證據並所犯法條分敘如下：
　　　　犯罪事實
一、何天生與謝榮亮為鄰居，雙方因土地界址互有糾紛。何天生
    與其母何林秀枝（另為不起訴處分）即於民國109年11月19
    日11時30分許，將4 盆花盆擺放在謝榮亮位於臺中市○○區○○
    路000○0號門前土地上，雙方因而爆發口角。何天生見謝榮
    亮手持手機在現場錄影存證，因此心生不滿，竟基於傷害之
    犯意，隨手持地上之2塊磚塊毆打謝榮亮頭部及身體，雙方
    進而發生肢體衝突（謝榮亮所涉傷害部分，另為不起訴處分
    ），造成謝榮亮受有頭部外傷、顏面擦挫傷及雙上肢擦挫傷
    。
二、案經謝榮亮訴由臺中市政府警察局霧峰分局報告偵辦。
　　　　證據並所犯法條
一、證據清單及待證事實：
編號 證據名稱 待證事實 1 被告何天生之自白。 全部犯罪事實。 2 證人即告訴人謝榮亮之指證。 全部犯罪事實。 3 亞洲大學附屬醫院診斷證明書、手機毀損照片、現場照片及本署檢察事務官職務報告（內附翻拍照片及錄音檔案譯文） 全部犯罪事實。 
二、核被告所為，係犯刑法第條第277項第1項之傷害罪嫌。
三、依刑事訴訟法第451條第1項聲請逕以簡易判決處刑。
　　此　致
臺灣臺中地方法院
中　　華　　民　　國　 110　　年　　8 　　月　　10　　日
　　　　　　　　　　　　　　　檢　察　官　郭明嵐
本件正本證明與原本無異
中　　華　　民　　國　 110　　年　　8 　　月　　30　　日
                              書  記  官  蔡 尚 勳 
所犯法條：
刑法第條第277項第1項
傷害人之身體或健康者，處 5 年以下有期徒刑、拘役或 50 萬
元以下罰金。
犯前項之罪，因而致人於死者，處無期徒刑或 7 年以上有期徒
刑；致重傷者，處 3 年以上 10 年以下有期徒刑。